臺灣高等法院臺中分院刑事判決
                                    110年度上訴字第584號

上  訴  人
即  被  告  巫志忠


選任辯護人  唐樺岳律師
上列上訴人因違反廢棄物清理法案件，不服臺灣臺中地方法院10
9年度訴字第2504號中華民國110年1月25日第一審判決（起訴案
號：臺灣臺中地方檢察署109年度偵字第3359號），提起上訴，
本院判決如下：
    主  文
上訴駁回。
    事實及理由
一、本案經本院審理結果，認第一審判決認事用法及量刑均無不
    當，應予維持，除證據部分補充：上訴人即被告甲○○（下稱
    被告）於本院審理時之自白（本院卷第64頁至第65頁）外，
    其餘依刑事訴訟法第373條之規定引用第一審判決書記載之
    犯罪事實、證據及理由（如附件）。
二、駁回上訴之理由：
（一）被告上訴意旨略以：①被告因經濟拮据，過往多從事回收
      業，得知青水彩色印刷股份有限公司（下稱青水公司）有
      意委請伊處理木製棧板及木製輪狀物時，被告因過往有回
      收業之經驗，有意將該木製品載往回收業者處換取報酬，
      遂同意於民國108年9月30日以新臺幣（下同）6000元之代
      價前往青水公司將上開木製品載走，嗣於聯繫過程中，被
      告尚未找到有意以被告可接受之價格收取木製品之回收業
      者，由於被告並無倉庫，遂心想木製品對於環境之影響較
      小，基於便宜行事將木製品棄置於臺中市○○區○○段000000
      0號土地，並持續聯繫有意收購之回收業者。然被告上開
      便宜行事之行為，已涉犯廢棄物清理法第46條第4款，被
      告深感懊悔且於偵審中全部認罪，請考量本案被告所得利
      益不高，尚有考量棄置之廢棄物屬天然物品，對環境影響
      較小，於過程全部認罪，給予減刑之機會。②被告對犯下
      本案深感懊悔，因未經思索之行為，恐將造成家庭巨大的
      負擔及對未成年子女之影響，請考量被告尚有兩未成年子
      女及70歲之母親須上訴人扶養，如被告入監服刑，家中經
      濟狀況勢必陷於危機，請撤銷原判決，並給予被告易科罰
      金之機會，使被告之家庭經濟得以維持，兩未成年子女及
      被告之母親不至於頓時失去依靠等語（本院卷第23頁至第
      25頁）。
（二）經查，①刑法第59條之減輕其刑，係裁判上之減輕，必以
      犯罪之情狀可憫恕，認為宣告法定最低度之刑猶嫌過重者
      ，始有其適用。從而，自無從僅憑犯罪後坦承犯行、家庭
      須其扶養、經濟狀況不佳等情，即謂犯罪情節足堪同情，
      以免過度斲傷規範威信，架空法定刑度而違反立法本旨。
      本案被告前有竊盜、詐欺、違反毒品危害防制條例、洗錢
      防制法等前科紀錄（本院卷第39頁至第42頁），屢屢犯案
      ，素行不佳，此一法敵對意識的展現，構成行為主觀不法
      的重要內涵，自應充分考量；又被告貪圖小利，將載運之
      廢棄物恣意棄置，對於環境衛生造成破壞甚鉅，本應嚴加
      非難，且被告對我國政府嚴格查緝任意傾倒廢棄物之行為
      ，本有所認知，竟仍刻意載往偏避地點傾倒，其行為確已
      對環境造成傷害，尚不得以所棄置之物品為木製品，即認
      有可憫恕之情；參以本案被告所犯廢棄物清理法第46條第
      4款之未依廢棄物清理法第41條第1項規定領有廢棄物清除
      、處理許可文件，而從事廢棄物清除、處理罪，法定最輕
      本刑為有期徒刑1年，依上開說明，客觀上實難認被告之
      犯行有引起一般人同情而顯可憫恕，認為科以上開最低度
      刑度以上，猶嫌過重之情狀。執此，被告未領有廢棄物清
      除、處理許可文件，而從事廢棄物清除、處理之犯行，應
      無依刑法第59條規定酌量減輕其刑之適用。②又刑之量定
      ，為求個案裁判之妥當性，法律賦予法院裁量之權。量刑
      輕重，屬為裁判之法院得依職權自由裁量之事項，苟其量
      刑已以行為人之責任為基礎，並斟酌刑法第57條各款所列
      情狀，在法定刑度內，酌量科刑，如無偏執一端，致明顯
      失出失入情形，上級審法院即不得單就量刑部分遽指為不
      當或違法。本案原審判決關於科刑之部分，已依刑法第57
      條各款所列情狀審酌，而為量刑之準據，且已詳細說明量
      處有期徒刑1年1月之理由，經核並無量刑輕重相差懸殊等
      裁量權濫用之情形，至被告上訴及審理時請求從輕量刑之
      理由，或已為原判決審酌作為量刑之事由、或尚不足以動
      搖原判決之量刑基礎，自難認被告之上訴有理由。③末按
      「犯最重本刑為5年以下有期徒刑以下之刑之罪，而受6月
      以下有期徒刑或拘役之宣告者，得以新臺幣1000元、2000
      元或3000元折算一日，易科罰金。但易科罰金，難收矯正
      之效或難以維持法秩序者，不在此限。」，刑法第41條第
      1項定有明文。又被告所犯之廢棄物清理法第46條第1項法
      定刑為1年以上5年以下有期徒刑，得併科新臺幣1500萬元
      以下罰金，則本案之最低法定刑既已超過6個月，且無刑
      法第59條之適用，自無宣告得易科罰金刑之餘地，被告請
      求給予易科罰金之機會，並無理由。 
（三）綜上，本案被告之上訴並無理由，應予駁回。
據上論斷，應依刑事訴訟法第368條、第373條，判決如主文。
本案經檢察官蔡雯娟提起公訴，檢察官乙○○到庭執行職務。
中　　華　　民　　國    110    年    4    月    22    日
            刑事第十一庭　審判長法　官　張  意  聰
                                法　官　陳  慧  珊
                                法　官　田  德  煙
以上正本證明與原本無異。
如不服本判決應於收受送達後二十日內向本院提出上訴書狀，其
未敘述上訴之理由者並得於提起上訴後二十日內向本院補提理由
書（均須按他造當事人之人數附繕本）「切勿逕送上級法院」。

                                書記官  林  賢  慧 
中　　華　　民　　國　　110 　年　　4 　　月　　22　　日

附錄本案論罪科刑法條全文：
廢棄物清理法第46條：
有下列情形之一者，處一年以上五年以下有期徒刑，得併科新臺
幣一千五百萬元以下罰金：
一、任意棄置有害事業廢棄物。
二、事業負責人或相關人員未依本法規定之方式貯存、清除、處
    理或再利用廢棄物，致污染環境。
三、未經主管機關許可，提供土地回填、堆置廢棄物。
四、未依第四十一條第一項規定領有廢棄物清除、處理許可文件
    ，從事廢棄物貯存、清除、處理，或未依廢棄物清除、處理
    許可文件內容貯存、清除、處理廢棄物。
五、執行機關之人員委託未取得許可文件之業者，清除、處理一
    般廢棄物者；或明知受託人非法清除、處理而仍委託。
六、公民營廢棄物處理機構負責人或相關人員、或執行機關之人
    員未處理廢棄物，開具虛偽證明。

附件：原審判決書